最高法院刑事判決　　　　　　　九十六年度台非字第一０六號
上　訴　人　最高法院檢察署檢察總長
被　　　告　甲○○
上列上訴人因被告公共危險案件，對於台灣嘉義地方法院中華民
國九十六年一月二十九日第一審確定判決（九十五年度交易字第
二０三號，起訴案號：台灣嘉義地方法院檢察署九十五年度偵字
第七二四０號），認為部分違法，提起非常上訴，本院判決如下
：
    主  文
原判決關於服用酒類，不能安全駕駛動力交通工具而駕駛（累犯
）罪部分撤銷。
前項被訴部分免訴。
    理  由
非常上訴理由稱：「按已經提起公訴之案件，在同一法院重行起
訴者，應諭知不受理之判決，刑事訴訟法第303條第2款定有明文
。經查，被告甲○○曾因公共危險罪，經判處有期徒刑 4月確定
，於95年6月19日易科罰金執行完畢。猶不知悔改，於95年9月17
日 6時20分許，飲用酒類後不能安全駕駛動力交通工具，竟仍駕
駛車號4825一NU號自小客車，在嘉義縣六腳鄉蒜頭村49號前，不
慎撞及黃財所騎腳踏車，經警以酒精測試器測得呼氣酒精濃度為
0．82MG/L。其所犯公共危險罪部分，先於95年9月26日，經台灣
嘉義地方法院檢察署檢察官以95年度偵字第6784號聲請簡易判決
處刑，復經台灣嘉義地方法院於95年10月23日，以95年度朴交簡
字第 80號，判處有期徒刑6月，業於95年11月20日確定，有該署
刑案資料查註紀錄表、聲請簡易判決處刑書及判決書附卷可稽。
本件台灣嘉義地方法院一時失察，再對該署檢察官於95年10月19
日後起訴之95年度偵字第7240號同一公共危險案件部分，再於96
年1月29日判決有期徒刑6月，並與過失致死部分定應執行有期徒
刑11月，嗣於96年3月9日確定。揆諸首開法條規定及說明，顯有
判決適用法則不當之違法。案經確定，且於被告不利，爰依刑事
訴訟法第441條、第443條提起非常上訴，以資糾正。」等語。
本院按已經提起公訴或自訴之案件，在同一法院重行起訴時，應
諭知不受理之判決者，係以重行起訴之案件判決之時，其已經提
起公訴或自訴之同一案件尚未判決確定者為限。若重行起訴之案
件判決之時，其已經提起公訴或自訴之同一案件，業已判決確定
者，即應就重行起訴之案件，依刑事訴訟法第三百零二條第一款
諭知免訴之判決，不應依同法第三百零三條第二款而為不受理之
諭知。本件被告甲○○於民國95年9月17日凌晨6時20分許，明知
其飲用酒類後，意識模糊，注意力無法集中，已達不能安全駕駛
動力交通工具之程度，仍駕駛車號4825－NU號自小客車，行經嘉
義縣六腳鄉蒜頭村49號前，不慎撞及黃財所騎腳踏車肇事（過失
致死部分之確定判決未提起非常上訴）之公共危險事實，業經台
灣嘉義地方法院檢察署檢察官於 95年9月26日，以95年度偵字第
6784號聲請簡易判決處刑，經台灣嘉義地方法院於95年10月23日
，以 95年度朴交簡字第80號刑事簡易判決判處有期徒刑6月，並
於95年11月20日確定，有該案卷及台灣嘉義地方法院檢察署刑案
資料查註紀錄表、聲請簡易判決處刑書及判決書附卷可稽。而同
檢察署檢察官就上述同一公共危險之犯罪事實復於同（95）年10
月17日（非常上訴書誤載為19日）以95年度偵字第7240號（併其
過失致人於死之事實）向同法院再行起訴，於同年10月24日繫屬
該法院。惟原審法院對於再行起訴之後一案件（即台灣嘉義地方
法院 95年度〈非常上訴書誤載為96年度〉交易字第203號本案）
於 96年1月29日判決之時，前述起訴在前之同一案件業已判決確
定在案（同院95年度朴交簡字第80號刑事簡易判決，係於95年10
月23日判決，於95年11月20日確定）。依照首開說明，原審法院
自應就起訴在後之本案諭知免訴之判決，方為合法，茲竟為實體
上之判決，予以重複科處罪刑，顯屬違背法令，且於被告不利，
非常上訴意旨，指摘原確定判決此部分違法，洵有理由。爰將原
判決該部分撤銷，由本院另行判決，諭知免訴，以資糾正。
據上論結，應依刑事訴訟法第四百四十七條第一項第一款但書，
第三百零二條第一款，判決如主文。
中　　華　　民　　國　九十六　年　　五　　月   十七   日
                      最高法院刑事第十二庭
                          審判長法官  池　啟　明
                                法官  王　居　財
                                法官  郭　毓　洲
                                法官  韓　金　秀
                                法官  黃　梅　月
      本件正本證明與原本無異
                                      書  記  官
中　　華　　民　　國　九十六　年　　五　　月　二十二　日
                                                H
